【裁判字號】    95,聲,3842
【裁判日期】    951025
【裁判案由】    停止執行
【裁判全文】
臺灣臺北地方法院民事裁定              95年度聲字第3842號
聲  請  人  甲○○
相  對  人  乙○○
上列當事人間聲請停止執行事件，本院裁定如下：
    主  文
聲請人供擔保新台幣玖萬參仟柒佰柒拾元後，本院95年執字第40
352號強制執行事件之強制執行程序，於本院95年訴字第11017號
民事訴訟事件判決確定前應暫予停止。
    理  由
一、本件聲請意旨略以：聲請人為鈞院93年執字第7802號強制執
    行事件之債權人，於該案所獲分配執行案款中之新台幣（下
    同）562,619元，為鈞院95年執字第40352號強制執行事件所
    扣押。該強制執行事件之債權人即相對人乙○○，係以台灣
    台中地方法院89年促字第22286號支付命令及同年8月14日確
    定證明書為執行名義，向鈞院聲請強制執行聲請人之財產。
    然該支付命令既已於89年8月14日確定，迄相對人於95年8月
    28日提出本件強制執行聲請時，已經超過五年的請求權時效
    期間；且該支付命令所依據之票款請求權，亦早已罹於時效
    消滅，依法聲請人得拒絕給付。為此聲請人已於95年10月24
    日對於相對人提起債務人異議之訴，爰依強制執行法第18條
    之規定，聲請鈞院於本件債務人異議之訴判決確定前，停止
    鈞院95年執字第40352號強制執行事件之執行。
二、按有回復原狀之聲請，或提起再審或異議之訴，或對於和解
    為繼續審判之請求，或提起宣告調解無效之訴，撤銷調解之
    訴，或對於法院依強制執行法第 4條第1項第5款之裁定提起
    抗告時，法院因必要情形或依聲請定相當並確實擔保，得為
    停止強制執行之裁定，強制執行法第 18條第2項定有明文。
    又按所謂相當並確實之擔保，係備供債權人因停止執行所受
    損害之賠償，其數額應依標的物停止執行後，債權人未能即
    時受償或利用該標的物所受之損害額，或其因另供擔保強制
    執行所受之損害額定之，非以標的物之價值或其債權額為定
    。
三、本件聲請人以其向本院提起債務人異議之訴為理由，聲請裁
    定停止本院 95年執字第40352號強制執行事件之強制執行程
    序，經本院調取該執行卷宗及本院 95年訴字第11017號債務
    人異議之訴之民事訴訟卷宗審究後，認為聲請人之聲請為有
    理由，應酌定擔保金額予以准許。經查，本件相對人係以台
    灣台中地方法院 89年促字第22286號支付命令為執行名義，
    該支付命令記載之債權金額為新台幣40萬元，加計利息及執
    行費用後，聲請人為相對人所聲請扣押於本院93年執字第78
    02號強制執行事件之分配款為 562,619元。本院審酌相對人
    因停止執行，未能即時就其主張對聲請人享有之上開債權，
    經由收取前揭分配款受償，可能因無法運用該筆資金而發生
    相當於利息之損失，該項損失之利率，以依法定利率即週年
    利率百分之五計算較為客觀，且不受利率波動之影響，應屬
    核算相對人因停止執行所受損害之最妥適標準。另上開債務
    人異議之訴之民事訴訟，其標的價額未逾民事訴訟法上訴第
    三審所定金額，不得上訴第三審，則該訴訟事件至二審確定
    ，依據各級法院辦案期限實施要點規定計算，其期間約為三
    年四個月。依前揭標準計算結果，聲請人應提供之擔保金額
    ，以93,770元為適當（計算方式為： 562,619元×5％×【3
    ＋4/12】＝93,770元）。
四、爰依強制執行法第18條第2項，裁定如主文。
中    華    民    國    95    年    10    月    25    日
                  民事第二庭    法  官  楊代華
以上正本係照原本作成
如對本裁定抗告須於裁定送達後10日內向本院提出抗告狀，並繳
納抗告費新臺幣1,000元
中    華    民    國    95    年    10    月    25    日
                                書記官  許婉如


司法院資訊處製作；財團法人民間司法改革基金會備份。
